【裁判字號】    99,台上,1837
【裁判日期】    991007
【裁判案由】    返還寄託物孳息
【裁判全文】
最高法院民事裁定            九十九年度台上字第一八三七號
上  訴  人  甲○○
訴訟代理人  張麗雪律師
被 上訴 人  丙○○
            乙○○
共      同
訴訟代理人  林美倫律師
            陳勵新律師
            張衛航律師
上列當事人間請求返還寄託物孳息事件，上訴人對於中華民國九
十九年三月三十日台灣高等法院第二審判決（九十八年度上字第
一一三四號），提起上訴，本院裁定如下：
    主  文
上訴駁回。
第三審訴訟費用由上訴人負擔。
    理  由
按上訴第三審法院，非以原判決違背法令為理由，不得為之。又
提起上訴，上訴狀內應記載上訴理由，表明原判決所違背之法令
及其具體內容、依訴訟資料合於該違背法令之具體事實，其依民
事訴訟法第四百六十九條之一規定提起上訴者，並應具體敘述為
從事法之續造、確保裁判之一致性或其他所涉及之法律見解具有
原則上重要性之理由，同法第四百六十七條、第四百七十條第二
項分別定有明文。而依同法第四百六十八條規定，判決不適用法
規或適用不當者，為違背法令；依同法第四百六十九條規定，判
決有該條所列各款情形之一者，為當然違背法令。是當事人提起
上訴，如合併以同法第四百六十九條及第四百六十九條之一規定
之情形為上訴理由時，其上訴狀或理由書應表明該判決所違背之
法令條項，或有關判例、解釋字號，或成文法以外之習慣或法理
等及其具體內容，暨係依何訴訟資料合於該違背法令之具體事實
，並具體敘述為從事法之續造、確保裁判之一致性或其他所涉及
之法律見解具有原則上重要性之理由。如未依上述方法表明，或
其所表明者與上開法條規定不合時，即難認為已合法表明上訴理
由，其上訴自非合法。本件上訴人對於原判決提起上訴，雖以該
判決有違背民事訴訟法第二百二十六條第一項、第三項規定、本
院十八年上字第一六七九號及第二八五五號判例等違背法令為由
，並提出乙○○、劉曉群存摺、被上訴人於民國九十四年一月及
三月致上訴人信件、丙○○存摺及調解筆錄等影本為證，惟核其
上訴狀、上訴續一狀及上訴理由狀等所載內容，仍屬就原審取捨
證據、認定事實之職權行使及其他贅述或與判決結果不生影響之
理由，指摘其不當，並就原審所論斷：(一)上訴人前訴請被上訴人
返還寄託款新台幣（下同）一百八十九萬元暨利息一百二十七萬
九千七百十五元，兩造已於原法院以九十七年度上移調字第一六
號成立調解，依民事訴訟法第四百十六條第一項及第三百八十條
第一項規定，該調解成立與確定判決有同一之效力，上訴人就該
已調解成立之利息一百二十七萬九千七百十五元（即調解筆錄第
二項上訴人其餘請求拋棄）部分再為起訴，依民事訴訟法第二百
四十九條第一項第七款規定，為不合法。(二)超過上開一百二十七
萬九千七百十五元部分，按稱寄託者，謂當事人一方以物交付他
方，他方允為保管之契約，上訴人主張有寄託關係存在，應就寄
託契約確已成立之事實，負舉證責任。又金錢交付之原因甚多，
或為贈與，或為借貸，非僅基於寄託一端而已，故除別有證據外
，僅有匯款之證明，自不足認上訴人係基於寄託之合意而為資金
之交付，更遑論上訴人與被上訴人丙○○間為父子之至親關係，
其匯款之原因當非一般無親誼故舊關係者可比。又乙○○於信中
提及：「季倫還要求，產生的稅負，要您（上訴人）分擔，您也
一口答應」，僅足證明上訴人有不詳數目之金錢在丙○○處，但
仍無法證明其基礎之法律關係為寄託。又依前開調解筆錄第三項
記載「兩造除本件被上訴人承諾給付外，無任何債權債務存在」
，亦證被上訴人對上訴人已無債務存在，上訴人為相反之主張，
應負舉證責任。上訴人主張之寄託關係，部分為調解效力所及，
部分難以證明，且其已承認兩造已無其他債權債務存在。從而，
上訴人依民法第五百九十九條規定，請求被上訴人共同給付三百
三十八萬四千零六十六元本息（如一人給付，他人免為給付），
即非有據等情，泛言謂為違法，而非表明該判決所違背之法令及
其具體內容，暨依訴訟資料合於該違背法令之具體事實，並具體
敘述為從事法之續造、確保裁判之一致性或其他所涉及之法律見
解具有原則上重要性之理由，難認其已合法表明上訴理由。依首
揭說明，應認其上訴為不合法。
據上論結，本件上訴為不合法。依民事訴訟法第四百八十一條、
第四百四十四條第一項前段、第九十五條、第七十八條，裁定如
主文。
中    華    民    國  九十九  年    十    月    七    日
                      最高法院民事第五庭
                          審判長法官  朱  建  男
                                法官  顏  南  全
                                法官  林  大  洋
                                法官  沈  方  維
                                法官  王  仁  貴
本件正本證明與原本無異
                                      書  記  官
中    華    民    國  九十九  年    十    月  二十一  日
                                                      v

司法院資訊處製作；財團法人民間司法改革基金會備份。
